* Teoría de Circuitos II
* ======================================================
* Modelos de Baterías
* ======================================================
* Se utiliza para alimentar los circuitos integrados mediante un
* símbolo de un terminal para que el dibujo quede más prolijo
.subckt Vterminal 1
VDC 1 0 {V}
.ends
* Fin Fuente de tensión continua representada mediante un terminal

* ======================================================
* Generadores ideales
* ======================================================

* Fuente Escalón
.subckt FuenteEscalon 1 0
+params: valor=1 retardo=0s
*******  Vinicial Von    Tret    tr  tf   ton tperiodo nciclos
V1 1 0 PULSE(0 {valor} {retardo} 1ps 1ps {Tsim} {Tsim} 1)
.param Tsim=100s
.ends FuenteEscalon

* Impulso de Dirac
.subckt FuenteImpulso 1 0
+params: retardo = 0.1ms
*******  Vinicial Von    Tret    tr  tf   ton tperiodo nciclos
V1 1 0 PULSE(0 {Vi} {retardo} 0.1ps  0.1ps {Ton} {Tsim} 1)
*V1 1 0 PULSE(0 {Vi} {Tret} 0.1ps  0.1ps {Ton} {Tsim} 10000) ; para un tren de pulsos
.param Vi=10000meg
.param Ton=1fs
.param Tsim=100ms
.ends FuenteImpulso


* ======================================================
* Modelos de una masa
* ======================================================
* Para poner el símbolo con tres rayitas
* en vez del triángulo para la masa, se modela
* como una resistencia de 1e-15 ohm
.subckt masa 1
R1 1 0 1e-15
.ends

